臺灣高等法院臺南分院交通事件裁定
　　　　 　　　　 96年度交抗字第208號
抗　告　人
即受處分人　甲○○
上列抗告人因違反道路交通管理處罰條例案件，不服臺灣臺南地
方法院中華民國96年10月31日所為裁定（96年度交聲字第919號
），提起抗告，本院裁定如下：
    主  文
抗告駁回。
    理  由
一、本件抗告意旨略以：舉發機關於96年8月1日10時20分許，在
    國道一號北上158公里又650公尺處，測得抗告人即受處分人
    超速16公里之事，經報導及新聞揭露謂公路局購進外國測棒
    球球速之測速儀器不合規定，測速器用來測汽車超速，結果
    錯誤百出，警方亦承認錯誤在案。又前影印附函附送嘉監營
    第0000000000號，在96年5月30日國道一路公路超速12公里
    ，舉發機關自認測速儀器或有誤差值，已參照行政程序法第
    8條之誠信原則，保護人民正當合理之信賴，准予免罰結案
    ，為此提起抗告云云。
二、原裁定略以：
  (一)按「受處分人，不服第8條主管機關所為之處罰，得於接到
    裁決書之翌日起20日內，向管轄地方法院聲明異議」，道路
    交通管理處罰條例第87條第1項定有明文。是依此法律規定
    ，得向管轄法院聲明異議者，自以經主管機關即公路主管機
    關（內設交通事件裁決處辦理）或警察機關或其聯合裁決機
    關業已為裁決處罰之案件始得為之。又按交通法庭認聲明異
    議不合法律上之程式或其異議權已經喪失者，應以裁定駁回
    之，道路交通案件處理辦法第18條前段亦定有明文。
  (二)經查：本件異議人即受處分人因汽車駕駛人行車速度，超過
    規定之最高時速，速限100公里，經雷達 (射)測定行速為11
    6公里，超速16公里之行為，固有內政部警政署國道公路警
    察局96年8月17日公警局交字第ZCA263007號舉發違反道路交
    通管理事件通知單1份在卷可參，惟本件公路主管機關設置
    交通裁決單位即交通部公路總局嘉義區監理所新營監理站迄
    今尚未對異議人所違反本件道路管理事件案件為任何裁決，
    有本院公務電話紀錄1份附卷可參，是本件異議人違反交通
    管理事件，所遭舉發之違規行為既未經裁決，異議人向本院
    聲明異議，揆諸前揭條文及說明，其異議程序為不合法，且
    不得補正，應予駁回。
三、本院經核，原裁定認事用法，均無違誤。抗告意旨雖以上開
    情詞置辯。但查：抗告人自96年10月15日就上開公路警察局
    公警局交字第ZCA263007號舉發違反道路交通管理事件通知
    單所載之違規事實聲明異議起，迄至原審裁定時，公路主管
    機關尚未對抗告人上開違規事實裁決，則抗告人聲明異議，
    即難謂合法，從而原審以抗告人之異議程序不合法，且不得
    補正，而駁回抗告人之異議，並無不當。抗告人猶執前詞，
    指摘原裁定不當，為無理由，應予駁回。
據上論斷，應依道路交通案件處理辦法第26條、刑事訴訟法第41
2條，裁定如主文。
中　　華　　民　　國　　96　　年　　12　　月　　31　　日
                  刑事第四庭    審判長法　官　吳志誠
                                      法　官  羅心芳
                                      法　官  陳珍如
以上正本證明與原本無異。
不得再抗告。
　　　　　　　　　　　　　　　　　　　書記官　岑　玢
中　　華　　民　　國　　96　　年　　12　　月　　31　　日
